【裁判字號】    97,抗,108
【裁判日期】    970806
【裁判案由】    拍賣抵押物
【裁判全文】
臺灣板橋地方法院民事裁定               97年度抗字第108號
抗  告  人  甲○○
                        樓
訴訟代理人  顏火炎律師
相  對  人  永豐商業銀行股份有限公司
法定代理人  乙○○
上列再抗告人與相對人永豐商業銀行股份有限公司間聲請拍賣抵
押物事件，再抗告人對於中華民國97年4 月23日本院97年度抗字
第108 號裁定提起再抗告，裁定如下：
    主  文
再抗告駁回。
抗告程序費用新台幣壹仟元由再抗告人負擔。
    理  由
一、按對於非訟事件抗告法院之裁定再為抗告，僅得以其適用法
    規顯有錯誤為理由，並經原法院之許可者為限；前項許可，
    以原裁定所涉及之法律見解具有原則上重要性者為限，非訟
    事件法第45條第3 項、第4 項分別定有明文。又所謂適用法
    規顯有錯誤，係指原審裁判就其取捨證據所確定之事實適用
    法規顯有錯誤，不包括認定事實不當及理由不備之情形在內
    。
二、經查，本件相對人主張其對於債務人金明書以原裁定附表所
    示不動產，設定本金最高限額新臺幣（下同）6,000,000 元
    之抵押權，作為向相對人所負債務之擔保，且經依法登記，
    嗣由再抗告人受讓上開不動產，依民法第867 條之規定，其
    抵押權不受影響，而該債權已屆清償期而未為清償等語，業
    據相對人提出之他項權利證明書、不動產登記簿謄本、抵押
    權設定契約書、本票等影本可證，原法院據以准許相對人拍
    賣抵押物之聲請，即無不當。再抗告人原抗告意旨略以：本
    件貸款已由抗告人按期清償，且貸款利息過高，請准予停止
    拍賣等語，而對第一審裁定提起抗告。本院認為再抗告人所
    提抗告理由核屬實體上之爭執，應另行提起訴訟，以求解決
    ，而認再抗告人之抗告並無理由，於民國97年4 月23日裁定
    駁回再抗告人對於原第一審裁定之抗告。
三、本件再抗告人再以：再抗告人已按期繳納貸款，且要求相對
    人調降利率未果，亦未告知已逾期繳款等情，逕為聲請拍賣
    抵押物，不符合比例原則，請准停止拍賣等語，提起再抗告
    。惟查，再抗告人所舉再抗告之理由，均屬事實當否之爭執
    ，並未具體指明原審裁定有何適用法規顯有錯誤及其具體資
    料，再抗告人所執再抗告之理由亦無非訟事件法第45條第4
    項規定主張原裁定所涉及之法律見解具有原則上重要性之情
    事存在，依非訟事件法第45條第5 項規定準用民事訴訟法第
    436 條之3 第3 項規定，其再抗告應不予許可，依民事訴訟
    法第436 條之3 第3 項後段規定，應駁回其再抗告。
四、依非訟事件法第45條第3 項、第4 項、第5 項、第46條，民
    事訴訟法第436 條之3 第3 項、第95條、第78條，裁定如主
    文。
中    華    民    國    97    年    8     月    6     日
                  民事第三庭審判長法  官  朱耀平
                                  法  官  許月珍
                                  法  官  徐玉玲
以上正本證明與原本相符。
如不服本裁定，僅得於收受本裁定正本送達後10日內，向本院提
出抗告狀，（須附繕本一份及繳納抗告裁判費新台幣1,000 元）
。
中    華    民    國    97    年    8     月    6     日
                                  書記官  翁子婷


司法院資訊處製作；財團法人民間司法改革基金會備份。
